臺灣臺南地方法院刑事判決
110年度侵訴字第71號
公  訴  人  臺灣臺南地方檢察署檢察官
被      告  徐福明





選任辯護人  王建強律師(法扶律師)
上列被告因強制猥褻案件，經檢察官提起公訴（110年度偵字第6
685號），本院判決如下：
    主  文
乙○○對未滿十四罪女子犯強制猥褻罪，處有期徒刑參年陸月。
    事  實
一、乙○○於民國110年2月16日12時21分許，騎乘自行車行經臺南
    市新市區民權路與光明街口，見警方代號AC000-A110024號
    女子(96年5月生，真實姓名年籍詳卷，下稱A女)在路口等待
    紅綠燈號誌變換欲通過馬路。乙○○依A女外貌，可預見A女有
    可能為未滿14歲之女子，竟悍然不顧，基於縱使A女未滿14
    歲亦不違反其本意之強制猥褻犯意，上前詢問A女將前往何
    處，並佯稱可騎乘自行車搭載A女前往，A女不疑有他，乃予
    應允。A女坐上乙○○騎乘之自行車後，乙○○並未將A女載至其
    欲前往之地點，反將A女載往臺南市○市區○○000號對面之小
    廟，抵達後，乙○○要求A女跨坐在小廟長椅上，進而以其雙
    腳壓住A女之雙腳及手，並將手環繞在A女背上，強吻A女嘴
    唇，過程中A女多次對乙○○稱：「不要、我不能呼吸了」等
    語，並推開乙○○，然乙○○無視A女抗拒之意，仍繼續強吻A女
    ，並撫摸A女之大腿、臀部、胸部，A女持續拒絕抵抗，然乙
    ○○並未罷手，持續強吻A女嘴唇，以此方式對A女強制猥褻得
    逞。嗣乙○○停止壓制A女後，A女自行逃離，並報警處理，循
    線查獲。
二、案經A女訴由臺南市政府警察局善化分局報請臺灣臺南地方
    檢察署檢察官偵查起訴。
    理  由
一、本案檢察官所舉用以證明被告乙○○犯罪，並為本判決引用之
    各項證據，其中供述證據部分，均未據被告及其選任辯護人
    爭執證據能力，且迄至本案辯論終結，亦未就證據能力聲明
    異議，本院審酌各該供述證據作成當時，既非受違法詢問，
    亦無何影響被告或證人陳述任意性之不適當情況，所供、所
    證內容復與本案事實有相當之關聯性，亦無其他可信度明顯
    過低之情形，依刑事訴訟法第156條第1項、第159條之5之規
    定，前揭被告及證人於警詢、偵查中所為之供、證內容均有
    證據能力。至檢察官所舉用以證明上開被告犯罪並為本判決
    所引用之各項非供述證據，均非違背法定程序取得，依同法
    第158條之4之反面解釋，亦有證據能力。
二、訊據被告對於上開犯罪事實，均坦承不諱，所供情節核與告
    訴人A女於警詢、偵查中指述情節相符（警卷第21至29、39
    至41頁；偵卷第41至45頁），而A女逃離現場後，曾撥打電
    話予友人甲女哭訴遭陌生人強制猥褻，另以社群軟體臉書傳
    送訊息予友人乙男告知上情，亦經甲女、乙男於偵查中證述
    在卷（偵卷第101至103頁；甲女、乙男姓名詳卷），此外並
    有被告騎乘自行車搭載A女及案發後被告騎乘自行車離去之
    監視錄影畫面擷圖八張、現場照片七張及A女手繪地圖一張
    （警卷第53、55至61頁；偵卷第57至63頁）在卷可資佐證，
    堪認被告之自白與事實相符，應可採信。至檢察官起訴意旨
    認被告係「明知」A女未滿14歲，然被告與A女並不相識，且
    本案案發當時，A女已年滿13歲，被告應無單憑A女外貌即確
    知其必然未滿14歲之可能，此部分起訴意旨應有誤會，爰予
    更正。綜上，本案事證明確，被告犯行洵堪認定，應依法論
    科。
三、核被告所為，係犯刑法第224條之1、第222條第1項第2款之
    對14歲以下女子犯強制猥褻罪。被告於密切接近之時間，在
    相同地點，多次親吻A女嘴唇並撫摸其大腿、臀部、胸部而
    為強制猥褻行為，侵害法益相同，各行為之獨立性極為薄弱
    ，依一般社會健全觀念，在時間差距上，難以強行分開，在
    刑法評價上，以視為數個舉動之接續施行，合為包括之一行
    為予以評價，較為合理，屬接續犯，為實質上一罪。
四、審酌被告為圖一己私慾，竟誘騙未滿14歲之告訴人至偏僻處
    所對其為強制猥褻行為，所為除侵害告訴人之性自主權外，
    亦嚴重危及未成年之告訴人身心健康發展，其犯罪所生損害
    非輕；又被告自93年起，已有因強制猥褻未滿14歲女子經本
    院判處罪刑確定並入監執行之前案紀錄，於出監後，亦曾於
    103年間，因違反性騷擾防治法等案件，經本院判處罪刑確
    定並入監執行，有臺灣高等法院被告前案紀錄表及上開案件
    之判決書、聲請簡易判決處刑書在卷可憑，則被告多次為罪
    質相近之犯罪，足認其對此類犯罪有相當之惡性，對社會造
    成之危害非輕；雖其犯後坦承犯行，態度尚可，然仍不宜輕
    縱；兼衡其智識程度、家庭、生活狀況等一切情狀，量處如
    主文所示之刑。至辯護意旨謂被告僅有違反A女意願之強吻
    行為，並無進一步之強制性交行為，其猥褻犯行所致危害固
    難稱輕微，但所生危害亦不至於重大，且被告在無其他外力
    介入情形下，主動停止強制猥褻行為，應認被告惡性並非重
    大，尚有改正可能等情，請求本院從輕量刑。然被告自行停
    止強制猥褻行為，無非自身性欲已獲得滿足，倘其進一步為
    強制性交行為，自當受更嚴厲之制裁，尚不能以此為輕判之
    理由，是此部分辯護意旨無從據為有利被告刑罰裁量之依據
    ，併予敘明。
據上論斷，應依刑事訴訟法第299條第1項前段、刑法第224條之1
、第222條第1項第2款，判決如主文。
本案經檢察官白瑾毓提起公訴，檢察官甲○○到庭執行職務。
中　　華　　民　　國　　111 　年　　5 　　月　　12　　日
　　　　　　　　　刑事第十四庭  審判長法　官　周紹武
　　　　　　　　　                    法  官  蕭雅毓
　　　　　　　　　                    法  官  林岳葳
以上正本證明與原本無異
如不服本判決應於收受本判後20日內向本院提出上訴書狀，並應
敘述具體理由。其未敘述上訴理由者，應於上訴期間屆滿後20日
內向本院補提理由書狀（均須按他造當事人之人數附繕本）「切
勿逕送上級法院」。
  　　　　　　　　      　　　　　　　書記官　謝盈敏
中　　華　　民　　國　　111 　年　　5 　　月　　12　　日
附錄本案論罪科刑法條：
中華民國刑法第224條之1
犯前條之罪而有第222條第1項各款情形之一者，處3年以上10年
以下有期徒刑。
中華民國刑法第222條
犯前條之罪而有下列情形之一者，處7年以上有期徒刑：
一、二人以上共同犯之。
二、對未滿十四歲之男女犯之。
三、對精神、身體障礙或其他心智缺陷之人犯之。
四、以藥劑犯之。
五、對被害人施以凌虐。
六、利用駕駛供公眾或不特定人運輸之交通工具之機會犯之。
七、侵入住宅或有人居住之建築物、船艦或隱匿其內犯之。
八、攜帶兇器犯之。
九、對被害人為照相、錄音、錄影或散布、播送該影像、聲音、
    電磁紀錄。
前項之未遂犯罰之。